# 陈版主、各位大侠！预期信用损失模型参数变化是否属于会计估计变更

提问人：zxxiao2007 时间：2022-09-21 10:15:20
某企业预信信用损失模型中的参数之一，逾期概率由迁徙率变成不良贷款率。算不算会计估计变更？

回答人：chenyiwei
估计参数变化导致的估计结果变化属于会计估计变更。会计估计变更的对象不是该参数本身，而是因为该参数的变化导致的对估计结果的影响。